【裁判字號】    99,裁,381
【裁判日期】    990211
【裁判案由】    不動產經紀業管理條例
【裁判全文】
最  高  行  政  法  院  裁  定
                                       99年度裁字第381號
上  訴  人  甲○○
被  上訴人  臺中縣政府
代  表  人  乙○○
上列當事人間不動產經紀業管理條例事件，上訴人對於中華民國
98年11月6日臺中高等行政法院98年度簡字第105號判決，提起上
訴，本院裁定如下：
    主  文
上訴駁回。
上訴審訴訟費用由上訴人負擔。
    理  由
一、按對於適用簡易程序之判決提起上訴，須經本院許可。前項
    許可，以訴訟事件所涉及之法律見解具有原則性者為限，行
    政訴訟法第235條定有明文。所謂法律見解具有原則性，係
    指該訴訟事件所涉及之法律問題意義重大，而有加以闡釋之
    必要而言。
二、緣上訴人非屬經紀業僱用之不動產經紀人，經人檢舉其於59
    1租屋網刊登房屋出租廣告仲介租賃房屋，經被上訴人以民
    國（下同）98年1月15日府地價字第0980018470號函通知上
    訴人陳述意見，上訴人於同年月20日提出陳述意見書，表示
    其無以智富王租賃公司名義從事代租行為，亦未收受任何報
    酬，非從事不動產經紀業務。經被上訴人向部分房屋所有權
    人及承租人詢訪結果，上訴人確有協助辦理不動產租賃之居
    間及代理業務，認其違反不動產經紀業管理條例第7條第1項
    規定，乃依同條例第32條第1項規定，以98年3月6日府地價
    字第0980068484號處分書裁罰新臺幣10萬元，並應自接到處
    分書之日起至取得合法營業資格前禁止營業。上訴人不服，
    提起訴願，遭決定駁回，遂就罰鍰部分提起行政訴訟。
三、本件上訴人對於臺中高等行政法院適用簡易程序所為之判決
    ，提起上訴，主張略以：(一)原判決第5頁所提上訴人名片並
    非上訴人本人所印製，況聯合代租中心負責人亦為致富王社
    區第一區主任委員鄭柏年可出庭作證該名片係其未經上訴人
    同意而自行印製，原判決就此未察，顯有判決理由矛盾之違
    法。(二)訴外人楊之嫻所有坐落臺中縣沙鹿鎮鎮○路○段55巷1
    20號401室房屋（下稱系爭房屋），係由其母親自行出租，
    上訴人僅受楊小姐母親之委託代為處理清潔等事務，系爭房
    屋之出租經營乃由楊小姐母親另行委託訴外人曾秋敏處理，
    與上訴人無涉等語，為其論據。惟核其所陳上述理由，係就
    原審所為論斷、證據取捨及事實認定職權之行使為指摘，並
    無所涉及之法律見解具有原則性而需闡釋之情事。依首開規
    定及說明，上訴人提起上訴，不應許可，其上訴難謂合法，
    應予駁回。
四、據上論結，本件上訴為不合法。依行政訴訟法第249條第1項
    前段、第104條，民事訴訟法第95條、第78條，裁定如主文
    。
中    華    民    國    99    年    2     月    11    日
                    最高行政法院第七庭
                        審判長法官  藍  獻  林
                              法官  林  文  舟
                              法官  廖  宏  明
                              法官  張  瓊  文
                              法官  姜  素  娥
以  上  正  本  證  明  與  原  本  無  異
中    華    民    國    99    年    2     月    11    日
                              書記官  賀  瑞  鸞


司法院資訊處製作；財團法人民間司法改革基金會備份。
